ja: 芸術・エンターテイメント > 趣味・コレクション > クラフト・アート > アート・クラフト用具 > クラフト計測・印付け器具 > 目数・段数リング: かぎ針編みの目数・段数リング; 編み物の目数・段数リング; 段数リング
da: Kunst og underholdning > Hobby og håndarbejde > Håndarbejde og hobby > Værktøjer til håndarbejde og hobby > Måle- og markeringsværktøjer til håndarbejde > Stingmærker og -tællere: Hæklemærker og -tællere; Strikkemærker og -tællere; Rækkemærker og -tællere
pl: Sztuka i rozrywka > Hobby i sztuki piękne > Sztuka i rękodzieło > Narzędzia dla artystów i rękodzielników > Narzędzia do mierzenia i oznaczania > Znaczniki i liczniki rzędów: Znaczniki i liczniki rzędów do szydełkowania; Znaczniki i liczniki rzędów do dziergania; Liczniki i znaczniki rzędów
cs: Umění a zábava > Hobby, hudba a výtvarné umění > Řemesla a koníčky > Hobby pomůcky > Měřicí a označovací hobby pomůcky > Značkovače a počítadla stehů a oček: Háčkovací značkovače a počítadla; Pletací značkovače a počítadla; Značkovače a počítadla řádků
bg-BG: Изкуства и развлечения > Хобита и творчески изкуства > Изкуства и творчество > Творчески инструменти > Творчески инструменти за измерване и маркиране > Маркери и броячи за шевове: Маркери и броячи за плетене на една кука; Маркери и броячи за плетене; Маркери и броячи на редове
pt-BR: Artes e entretenimento > Hobbies e artes > Arte e artesanato > Ferramentas para arte e artesanato > Ferramentas de medição e marcação para artesanato > Marcadores e contadores de casas: Marcadores e contadores de crochê; Marcadores e contadores de tricô; Marcadores e contadores de linha
sv: Konst och underhållning > Hobby och skapande > Hantverk och hobbyer > Hobbyverktyg > Hobbyverktyg för mätning och markering > Verktyg för stygnmarkering och stygnräkning: Virkmarkörer och räknare; Stickmarkörer och räknare; Radmarkörer och räknare
es: Arte y ocio > Hobbies y artes creativas > Manualidades > Herramientas para manualidades > Herramientas para marcar y medir > marcadores y contadores de puntos: Marcadores y contadores de ganchillo; Marcadores y contadores de calceta; Marcadores y contadores de hileras
ro-RO: Artă și divertisment > Hobby-uri și artă > Artizanat > Instrumente folosite pentru artă/artizanat > Instrumente de măsurare și marcare artizanale > Dispozitive pentru marcarea și numărarea cusăturilor: Dispozitive pentru marcarea și numărarea firelor pentru croșetat; Dispozitive pentru marcarea și numărarea firelor pentru tricotat; Dispozitive pentru marcarea și numărarea rândurilor
zh-CN: 艺术与娱乐 > 爱好/艺术创作 > 手工艺品 > 手工艺工具 > 手工艺测量/制作工具 > 编织计数环: 钩针编织计数环; 针织编织计数环; 针行计数环
sl-SI: Kultura in zabava > Hobiji in ustvarjalne umetnosti > Umetnost in ročna dela > Orodje za umetniško ustvarjanje in ročna dela > Orodja za merjenje in označevanje za ročna dela > Označevalniki in števci šivov: Označevalniki in števci vrstic; Označevalniki in števci za pletenje; Označevalniki in števci vrstic
el: Τέχνες & Ψυχαγωγία > Χόμπι & Δημιουργικές Τέχνες > Τέχνες & Χειροτεχνίες > Εργαλεία τέχνης & χειροτεχνίας > Εργαλεία μέτρησης & σήμανσης χειροτεχνίας > Δείκτες & μετρητές ραφής: Μαρκαδόροι & πάγκοι για βελονάκι; Μαρκαδόροι & πάγκοι πλεξίματος; Μαρκαδόροι & πάγκοι σειρών
ru: Искусство и развлечения > Хобби и творчество > Искусство и рукоделие > Инструменты для художественных работ и рукоделия > Инструменты для измерения, разметки и нанесения декоративных покрытий > Маркеры петель и счетчики: Маркеры петель и счетчики для вязания крючком; Маркеры петель и счетчики для вязания спицами; Маркеры и счетчики рядов
pt-PT: Artes e lazer > Passatempos e artes criativas > Artes e trabalhos manuais > Ferramentas para artes e trabalhos manuais > Ferramentas de medição e marcação para trabalhos manuais > Contadores e marcadores de pontos: Marcadores e contadores de croché; Marcadores e contadores de tricô; Contadores e marcadores de fileiras
nl: Kunst en entertainment > Hobby's en creatieve vaardigheden > Handwerk en hobby's > Handwerk- en hobbygereedschap > Meet- en aftekengereedschap > Steekmarkeerders en stekentellers: Haakmarkeerders en hakentellers; Breimarkeerders en breitellers; Rijmarkeerders en rijtellers
ko: 아트/엔터테인먼트 > 취미/예술 > 미술/공예 > 미술/공예 도구 > 공예 계량/마킹 도구 > 단수핀/카운터기: 코바늘 단수핀/카운터기; 뜨개질 단수핀/카운터기; 단수표시핀/카운터기
de: Kunst & Unterhaltung > Hobby & Kunst > Kunsthandwerk & Hobby > Kunst- & Bastelwerkzeuge > Mess- & Markierwerkzeuge für Kunstarbeiten > Maschenmarkierer & -zähler: Häkelmarkierer & -zähler; Strickmarkierer & -zähler; Reihenmarkierer & -zähler
hu: Művészet és szórakoztatás > Hobbik és kreatív művészet > Művészet és barkácsolás > Művészeti és kézműves eszközök > Kézműves mérő- és jelölőeszközök > Öltésjelzők és -számlálók: Horgolásjelzők és számlálók; Kötésjelzők és számlálók; Sorjelzők és számlálók
sk-SK: Umenie a zábava > Záľuby a tvorivé dielne > Výtvarná dielňa > Nástroje pre výtvarnú dielňu > Remeselnícke nástroje na meranie a značenie > Značkovače a počítadlá stehov: Značkovače a počítadlá očiek pri háčkovaní; Značkovače a počítadlá očiek pri pletení; Značkovače a počítadlá riadkov
fr: Arts et loisirs > Loisirs et arts créatifs > Loisirs créatifs > Outils pour loisirs créatifs > Outils de mesure et de traçage pour loisirs créatifs > Marqueurs de maille: Marqueurs et compteurs de maille de crochet; Marqueurs et compteurs de maille de tricot; Marqueurs et compteurs de lignes
vi: Nghệ thuật và giải trí > Sở thích và nghệ thuật sáng tạo > Đồ thủ công mỹ nghệ > Dụng cụ thủ công mỹ nghệ > Dụng cụ đo & đánh dấu thủ công > Dụng cụ nhớ và đếm mũi đan: Dụng cụ nhớ và đếm mũi móc; Dụng cụ nhớ và đếm mũi dệt; Dụng cụ nhớ và đếm hàng
it: Arte e svago > Hobby e arti creative > Artigianato e hobby > Strumenti per hobby e artigianato > Strumenti per marcare e misurare oggetti d'artigianato > Marcatori e contatori di punti: Marcatori e contatori di punti per uncinetto; Marcatori e contatori di punti per maglia; Marcatori e contatori di file
en: Arts & Entertainment > Hobbies & Creative Arts > Arts & Crafts > Art & Crafting Tools > Craft Measuring & Marking Tools > Stitch Markers & Counters: Crochet Markers & Counters; Knitting Markers & Counters; Row Markers & Counters
nb: Kunst og underholdning > Hobby og kreativitet > Kunst og håndverk > Verktøy til kunst og håndverk > Måle- og merkeverktøy for hobbybruk > Stingmarkører og -tellere: Heklemarkører og -tellere; Strikkemarkører og -tellere; Radmarkører og -tellere
lt-LT: Menai ir pramogos > Hobiai ir menai > Menai ir amatai > Menų ir amatų įrankiai > Rankdarbių matavimo ir žymėjimo įrankiai > Dygsnių žymekliai ir skaitikliai: Nėrimo žymekliai ir skaitikliai; Mezgimo žymekliai ir skaitikliai; Eilučių žymekliai ir skaitikliai
zh-TW: 藝術/娛樂 > 嗜好和創作藝術 > 藝術品和手工藝品 > 美術/手工藝工具 > 手工藝測量/標記工具 > 記號圈: 鉤織記號圈; 針織記號圈; 段記號圈
tr: Sanat ve Eğlence > Hobiler ve Sanatsal Çalışmalar > Sanatlar ve El İşleri > Sanat ve El İşi Araçları > El İşi Ölçüm ve İşaretleme Araçları > İlmek İşaretleyici ve Sayaçları: Tığ İşaretleyicileri ve Sayaçları; Örgü İşaretleyicileri ve Sayaçları; Satır İşaretleyicileri ve Sayaçları
th: ศิลปะและความบันเทิง > งานอดิเรกและศิลปะสร้างสรรค์ > ศิลปะและงานฝีมือ > เครื่องมือทำงานศิลปะและงานฝีมือ > เครื่องมือวัดและทำเครื่องหมายสำหรับงานฝีมือ > ที่ทำเครื่องหมายและนับรอยเย็บ: ที่ทำเครื่องหมายและนับรอยถักโครเชต์; ที่ทำเครื่องหมายและนับรอยถักนิตติ้ง; ที่ทำเครื่องหมายและนับแถว
hr-HR: Umjetnost i zabava > Hobiji i kreativne umjetnosti > Umjetnost i rukotvorine > Alati za umjetnost i rukotvorine > Alati za mjerenje i označavanje za rukotvorine > Markeri i brojači očica/bodova: Markeri i brojači za heklanje; Markeri i brojači za pletenje; Markeri i brojači redova
fi: Taide ja viihde > Harrastukset ja taiteet > Taide ja askartelu > Taide- ja askarteluvälineet > Mittaus- ja merkintävälineet askarteluun > Silmukkamerkit ja -laskurit: Virkkausmerkit ja -laskurit; Neulontamerkit ja -laskurit; Rivimerkit ja -laskurit